臺灣雲林地方法院民事判決               100年度親字第41號
原      告  石立年
被      告  陳緗驊即石緗驊
兼上列一人  陳旆萱
法定代理人
上列當事人間否認子女事件，本院於民國100 年9 月6 日言詞辯
論終結，判決如下：
    主  文
確認被告陳緗驊即石緗驊（女，民國○○年○○月○○日生，國民身分
證統一編號：Ｚ000000000號）非被告陳旆萱自原告受胎所生之婚
生女。
訴訟費用新臺幣參仟元由被告負擔。
    事實及理由
壹、兩造之主張:
一、原告主張：原告與被告陳旆萱於民國99年8 月5 日結婚，於
    100 年4 月29日兩願離婚登記在案，而被告陳旆萱於99年12
    月17日生下被告陳緗驊（即石緗驊），然為原告於100 年3
    月間打掃房間時發現被告陳旆萱之日記，據該日記有記載被
    告陳旆萱之子女與其前男友之關係，原告因而懷疑被告陳緗
    驊非其所親生，即於100 年4 月間協同被告陳旆萱、陳緗驊
    前往醫院檢驗親子關係，而據親子鑑定報告記載，被告陳緗
    驊並非原告與被告陳旆萱之婚生子女，故為此提起本訴等語
    。並聲明：如主文所示。
二、被告方面：同意原告所述。
貳、本院得心證之理由：
一、按否認子女事件，與社會公益有關，當事人處分主義應受限
    制，故民事訴訟法第596 條第1 項已規定關於同法第589 條
    之訴，準用同法第574 條第3 項規定，即關於認諾、捨棄、
    訴訟上自認及不爭執事實之效力，於否認子女事件不適用之
    。準此，被告就本件訴訟為認諾、訴訟上自認或不爭執事實
    ，本院僅得以此作為自由心證判斷事實真偽之資料，並不得
    依此遽為認定，合先敘明。
二、次按從子女出生日回溯第181 日起至第302 日止，為受胎期
    間，民法第1062條第1 項定有明文。再按民法第1063條第1
    項、第2 項、第3 項前段之規定，妻之受胎，係在婚姻關係
    存續中者，推定其所生子女為婚生子女；前項推定，夫妻之
    一方或子女能證明子女非為婚生子女者，得提起否認之訴；
    前項否認之訴，夫妻之一方自知悉該子女非為婚生子女，或
    子女自知悉其非為婚生子女之時起2 年內為之。經查本件被
    告陳緗驊係於99年12月17日出生，而原告則係於100 年6 月
    22日提起本件否認之訴，有被告陳緗驊個人基本資料查詢結
    果表、起訴狀上收文戳章等件在卷可稽，核與前揭規定相符
    ，顯未逾前揭法定除斥期間。
三、原告主張之上開事實，業據原告到庭陳述明確，並提出原告
    之戶籍謄本、離婚協議書影本、基因飛躍生命科學實驗室親
    緣DNA 鑑定報告書影本等件為證，並經本院依職權調取被告
    陳旆萱、陳緗驊個人基本資料查詢結果表查核無訛，且為被
    告陳旆萱所不否認。而上開親緣DNA 鑑定報告書，係經兩造
    於100 年4 月13日前往彰濱秀傳紀念醫院採驗檢體送驗，且
    於同年月15日由檢驗機關即基因飛躍生命科學實驗室所出具
    ，而據該鑑定報告書所載結論：「…可以排除石立年與石緗
    驊之親子血緣關係…」等語明確，有前揭親緣DNA 鑑定報告
    書在卷可稽。依上開證據資料，足見原告與被告陳緗驊間，
    並不具有真實血緣關係，被告陳緗驊顯非原告之婚生子女乙
    節可認屬實，自堪信原告之主張為真正。從而，原告於上開
    法定期間，提起本件否認之訴，以確認被告陳緗驊非被告陳
    旆萱自原告受胎所生之婚生子女，洵屬有據，應予准許。
、據上論結，本件原告之訴為有理由，依民事訴訟法第78條、
    第85條第1 項前段，判決如主文。
中    華    民    國   100    年    9     月    16    日
                        家事法庭法  官  黃瑞井
以上正本係照原本作成。
如對本判決上訴，須於判決送達後20日內向本院提出上訴狀（須
附繕本）並需繳納上訴費用新臺幣4,500 元。
中    華    民    國   100    年    9     月    16    日
                                書記官  鄭國銘